【裁判字號】    98,訴,4248
【裁判日期】    990423
【裁判案由】    偽造文書等
【裁判全文】
臺灣臺中地方法院刑事判決              98年度訴字第4248號
公  訴  人  臺灣臺中地方法院檢察署檢察官
被      告  丁○○
上列被告因偽造文書等案件，經檢察官提起公訴（98年度偵字第
586號、19322號），被告於本院準備程序中就被訴事實為有罪之
陳述，經本院合議庭裁定由受命法官獨任依簡式審判程序審理，
判決如下：
    主    文
丁○○共同犯行使偽造私文書罪，處有期徒刑肆月，如易科罰金
，以新臺幣壹仟元折算壹日，偽造之「仁得實業有限公司」、「
陳鳳嬌」、「王元安」印章顆及附表所示編號1、2偽造之印文
、署押均沒收；又共同犯行使偽造私文書罪，處有期徒刑肆月，
如易科罰金，以新臺幣壹仟元折算壹日，偽造之「萬泰殯葬禮儀
有限公司」、「林晨農」印章貳顆及附表所示編號3至6偽造之印
文、署押均沒收。應執行有期徒刑陸月，如易科罰金，以新臺幣
壹仟元折算壹日，緩刑肆年，並應履行附件二之本院九十九年度
司中調字第三六四號調解程序筆錄一所示之內容，偽造之「仁得
實業有限公司」、「陳鳳嬌」、「王元安」、「萬泰殯葬禮儀有
限公司」、「林晨農」印章伍顆及附表所示偽造之印文、署押均
沒收。
    犯罪事實及理由
一、本院認定之犯罪事實、證據並所犯法條，除犯罪事實一欄第
    26行關於『及負責人「陳鳳嬌」印章』之文字應予刪除，及
    證據並所犯法條欄之證據清單編號1之待證事實未予以引用
    ，及增加被告丁○○於本院審理時之自白外，餘均與檢察官
    起訴書之記載相同，茲引用之。(詳如附件一)
二、核被告丁○○所為，係犯刑法第216條、第210條之行使偽造
    私文書罪及同法第339條第1項之詐欺取財罪。被告與真實姓
    名年籍不詳之成年男子，就附件一所示之犯罪事實，有犯意
    聯絡及行為分擔，應論以共同正犯。被告偽造署押、印文、
    印章之行為，均為偽造私文書之部分行為，不另論罪，又被
    告偽造私文書後復持以行使，其偽造之低度行為應為行使之
    高度行為所吸收，亦不另論罪。被告就附件一所示犯罪事實
    一、(一)及(二)之先後所為附表之偽造印文、署押及行使偽
    造私文書之行為，其先後各舉動，在時間及空間上均具有密
    切之關連性，在主觀上顯係基於一貫之犯意，故應包括於一
    行為給予評價，均為接續犯。又被告以一行為犯行使偽造私
    文書、詐欺取財罪，為想像競合犯，應依刑法第55條之規定
    ，從一重之行使偽造私文書罪處斷。被告所犯上開行使偽造
    私文書二罪，犯意各別，行為互殊，應予分論並罰。爰審酌
    被告前無前科紀錄、素行尚佳，其為謀取不法利益，以行使
    偽造私文書之詐術方式，致告訴人乙○○、被害人丙○○陷
    於錯誤而交付現金，並仁得實業有限公司及其代表人陳鳳碧
    之受害情形，並衡酌被告終能於本院審理時坦承犯行，非無
    悔意，態度尚可，以及被告嗣分別返還告訴人乙○○、被害
    人丙○○新臺幣(下同)300,000元、136,000元成立和解，此
    有和解書2份在卷足參(見本院卷頁39、41) ，而被告就被害
    人丙○○其餘投資款項部分，業已成立以分期給付154,400
    元之調解內容，有本院99年度司中調字第364號調解程序筆
    錄1份在卷可按(見本院卷頁43) ，並仁得實業有限公司代表
    人陳鳳碧到庭陳明關於其公司名義盜用部分，並不打算求償
    ，刑案部分請依法判決之旨(見本院卷頁36反)等一切情狀，
    量處如主文所示之刑及定應執行之刑，並均諭知易科罰金之
    折算標準。又被告前未曾因故意犯罪受有期徒刑以上刑之宣
    告，有臺灣臺中地方法院檢察署刑案資料查註紀錄表及臺灣
    高等法院被告全國前案紀錄表各1份在卷可憑，且告訴人乙○○及被害人丙○○亦於前開和解書中陳明同意不再追究被
    告，願給予被告1次改過自新之機會等語，且告訴人乙○○
    就其餘投資款222,400元部分，表示其已不計較被告能否還
    錢，故未再與被告書立調解筆錄之情，有本院電話紀錄表1
    份在卷可稽，是被告經此科刑教訓，當知警惕而無再犯之虞
    ，本院認其所宣告之刑，以暫不執行為適當，爰宣告緩刑4
    年，並諭知被告應履行上揭本院99年度司中調字第364號調
    解程序筆錄一所示之內容，即被告願給付被害人丙○○154,
    400元。給付方法：自民國101年7月15日起至102年8月10日
    止，於每月10日前各給付10,000元，於102年9月10日給付
    14,400元，如有一期未履行視為全部到期，且依刑法第75條
    之1第1項第4款規定，被告違反本院所定上開命其履行之事
    項情節重大，足認原宣告之緩刑難收預期效果，而有執行刑
    罰之必要者，得撤銷其緩刑宣告，附此敘明。
三、按用以詐欺取財之偽造、變造等書類，既已交付於被害人收
    受，則該物非屬被告所有，除偽造書類上偽造之印文、署押
    ，應依刑法第219條予以沒收外，依同法第38條第3項之規定
    ，即不得再對各該書類諭知沒收，此有最高法院43年臺上字
    第747號判例意旨參照；本案如附表所示偽造之塔位委託買
    賣契約書、仁得實業有限公司收款證明單各2份、寶塔塔位
    買賣代銷合約書、萬泰殯葬禮儀有限公司收款單、97年12月
    2日收條及97年12月30日收款單各1份，業已分別交付告訴人
    乙○○及被害人丙○○收受，自非屬被告或共犯所有之物，
    無從逕予諭知沒收，惟依前開說明，如附表所示偽造之印文
    及署押，均應依刑法第219條之規定宣告沒收。又偽造之仁
    得實業有限公司、陳鳳嬌、王元安、萬泰殯葬禮儀有限公司
    、林晨農之印章5顆，並無證據證明業已滅失，亦應依刑法
    第219條之規定，併予諭知沒收。
據上論斷，應依刑事訴訟法第273條之1、第299條第1項前段，刑
法第216條、第210條、第339條第1項、第28條、第55條、第41條
第1項前段、第51條第5款、第219條、第74條第1項第1款、第2項
第3款，刑法施行法第1條之1第1項、第2項前段，判決如主文。
本案經檢察官甲○○到庭執行職務。
中    華    民    國    99    年    4    月    23     日
                 刑事第三庭    法  官  楊曉惠
上正本證明與原本無異。
如不服本判決，應於送達後十日內向本院提出上訴狀（須附繕本
），上訴於臺灣高等法院臺中分院。
                               書記官  謝明倫
中    華    民    國    99    年    4    月    23     日
附錄論罪科刑法條：
刑法第216條
行使第二百十條至第二百十五條之文書者，依偽造、變造文書或
登載不實事項或使登載不實事項之規定處斷。
刑法第210條
偽造、變造私文書，足以生損害於公眾或他人者，處5年以下有
期徒刑。
刑法第339條
意圖為自己或第三人不法之所有，以詐術使人將本人或第三人之
物交付者，處5年以下有期徒刑、拘役或科或併科1千元以下罰金
。
以前項方法得財產上不法之利益或使第三人得之者，亦同。
前二項之未遂犯罰之。
 附表：
 ┌──┬────┬─────┬─────┐
 │編號│名   稱 │偽造之印文│偽造之署押│
 ├──┼────┼─────┼─────┤
 │  1 │塔位委託│仁得實業有│王元安計3 │
 │    │買賣契約│限公司計2 │枚        │
 │    │書2份   │枚、陳鳳嬌│          │
 │    │        │計2枚、王 │          │
 │    │        │元安計4枚 │          │
 ├──┼────┼─────┼─────┤
 │  2 │仁得實業│仁得實業有│王元安計2 │
 │    │有限公司│限公司計2 │枚        │
 │    │收款證明│枚、王元安│          │
 │    │單2份   │計5枚     │          │
 ├──┼────┼─────┼─────┤
 │  3 │寶塔塔位│萬泰殯葬禮│林晨農1枚 │
 │    │買賣代銷│儀有限公司│          │
 │    │合約書1 │1枚、林晨 │          │
 │    │份      │農1枚     │          │
 ├──┼────┼─────┼─────┤
 │  4 │萬泰殯葬│萬泰殯葬禮│林晨農1枚 │
 │    │禮儀有限│儀有限公司│          │
 │    │公司收款│1枚、林晨 │          │
 │    │單1份   │農4枚     │          │
 ├──┼────┼─────┼─────┤
 │  5 │97年12月│無        │林晨農1枚 │
 │    │2日收條1│          │          │
 │    │份      │          │          │
 ├──┼────┼─────┼─────┤
 │  6 │97年12月│無        │林晨農1枚 │
 │    │30日收款│          │          │
 │    │單1份   │          │          │
 └──┴────┴─────┴─────┘

司法院資訊處製作；財團法人民間司法改革基金會備份。
